臺灣板橋地方法院刑事判決　　　　　　 100年度訴字第2208號
公　訴　人　臺灣板橋地方法院檢察署檢察官
被　　　告　陳禮倫
指定辯護人　本院公設辯護人彭宏東
上列被告因違反槍砲彈藥刀械管制案件，經檢察官提起公訴（10
0 年度偵字第17818 號），本院判決如下：
    主  文
陳禮倫犯非法持有可發射子彈具殺傷力之槍枝罪，處有期徒刑壹
年拾月，併科罰金新臺幣伍萬元，罰金如易服勞役，以新臺幣壹
仟元折算壹日，扣案之仿ＢＥＲＥＴＴＡ廠Ｍ９型半自動改造手
槍壹支（含彈匣壹個，管制編號：0000000000號）、
及非制式九釐米子彈共拾貳顆，均沒收。
    事  實
一、陳禮倫明知可發射子彈具有殺傷力之槍枝及具有殺傷力之子
    彈，均係政府管制之違禁物，不得持有，竟基於持有殺傷力
    之改造槍枝及子彈之犯意，於民國99年2 月間某日，在其位
    於新北市林口區南勢里南勢53之7 號之住處，以新台幣20萬
    元之代價，向真實姓名不詳、自稱「李俊發」之人，購入具
    有殺傷力之仿BERETTA 廠M9型半自動改造手槍1 支（含彈匣
    1 個，槍枝管制編號0000000000號）及具有殺傷力之非制式
    9mm 子彈共18顆，並將上開槍彈置放於其前揭住處而持有之
    。嗣於100 年6 月28日晚間8 時30分許，經警持本院所核發
    之搜索票至其前揭住處執行搜索因而查獲，並扣得前揭改造
    手槍1 支（含彈匣1 個）、非制式子彈18顆等物，而悉上情
    。
二、案經新北市政府警察局新莊分局報告臺灣板橋地方法院檢察
    署檢察官偵查起訴。
    理  由
一、證據能力部分：
    按被告以外之人於審判外之陳述，雖不符前4 條之規定，而
    經當事人於審判程序同意作為證據，法院審酌該言詞陳述或
    書面陳述作成時之情況，認為適當者，亦得為證據，刑事訴
    訟法第159 條之5 第1 項定有明文。查本案認定事實所引用
    之卷內證據資料，除原已符同法第159 條之1 至第159 條之
    4 規定、及法律另有規定等傳聞法則例外規定，而得作為證
    據外，並無證據證明係公務員違背法定程式所取得，而檢察
    官、被告陳禮倫及辯護人於本院行準備程序時，均同意其作
    為本案證據之證據能力，且本院審酌前揭陳述作成時之情況
    ，並無違法取證之瑕疵，亦認以之作為證據為適當，是本件
    有關被告以外之人於審判外之言詞或書面陳述等供述證據，
    依前揭法條意旨，自均得為證據。
二、訊據被告對於前揭犯罪事實均坦承不諱（院卷第17、36頁）
    ，且有本院100 年度聲搜字第1443號搜索票、新北市政府警
    察局新莊分局搜索扣押筆錄、扣押物品目錄表、扣案槍枝外
    觀及測試照片、查獲現場照片、內政部警政署刑事警察局10
    0 年7 月7 日刑鑑字第1000087072號槍彈鑑定書暨扣案槍彈
    照片等在卷可查（偵卷第14-17 、20-21 、25-27 、37-38
    頁），及扣案之槍、彈可證，足認被告自白與事實相符，是
    本件事證明確，被告所為應予依法論科。
三、核被告所為，係犯槍砲彈藥刀械管制條例第8 條第4 項之非
    法持有可發射子彈具有殺傷力之槍枝罪、及同條例第12條第
    4 項之非法持有子彈罪。被告自99年2 月間某日起至100 年
    6 月28日止持有扣案槍、彈之行為，為繼續犯，自屬單一之
    持有行為（最高法院24年上字第3401號判例意旨參照），其
    以此單一行為同時觸犯上開2 罪名，為想像競合犯，應從一
    重之持有可發射子彈具有殺傷力之槍枝罪處斷。又被告未經
    許可持有槍、彈之行為固無足取，然無證據足認其確有持之
    用於其他犯罪之情形，堪認被告持有扣案之槍枝，較之擁槍
    自重，恃槍為非作歹之徒所犯持有槍砲者致生之危害程度為
    低，權衡被告犯罪之具體情形、行為背景，及其所犯之未經
    許可持有可發射子彈具有殺傷力之槍枝罪，法定本刑為3 年
    以上有期徒刑，併科7 百萬元以下罰金，與其犯罪情節相較
    ，實屬情輕法重，客觀上足以引起一般同情，顯有堪資憫恕
    之處，本院認縱處以法定最低刑度猶嫌過重，爰依刑法第59
    條之規定，減輕其刑。爰審酌被告非法持有具殺傷力之改造
    手槍及子彈，對他人之身體、生命及社會治安均構成潛在之
    危險，影響社會秩序情節重大，且被告前因妨害性自主案件
    ，業經本院以95年度訴字第1804號判處有期徒刑1 年7 月，
    緩刑4 年，案於95年11月7 日確定，有臺灣高等法院被告前
    案紀錄表附卷可稽，是其於該案緩刑期內竟又不知潔身自愛
    ，又為前案犯行，所為殊無足採，惟慮及被告犯後始終坦承
    犯行，犯後態度良好，而見悔意，又斟酌被告持有扣案槍、
    彈之時間約達1 年4 月，及尚無證據足認其有用於其他犯罪
    ，對社會尚未實際產生具體危害等一切情狀，量處如主文所
    示之刑，並諭知併科罰金5 萬元，罰金部分並諭知如主文所
    示之易服勞役折算標準，以資懲儆。至扣案之仿BERETTA 廠
    M9型半自動改造手槍1 支（含彈匣1 個，管制編號：000000
    0000號）及非制式9mm 子彈12顆，經送鑑定結果，確具殺傷
    力，有前開刑事警察局鑑驗報告可證，應屬違禁物，應依刑
    法第38條第1 項第1 款規定宣告沒收之。至扣案亦具殺傷力
    之非制式9mm 子彈6 顆，均業經鑑定時因擊發、試射而喪失
    其違禁物之性質；另其餘扣案之甲基安非他命吸食器、甲基
    安非他命、機車車牌等物，經核又與本件被告所為犯行並無
    直接關連，爰均不予宣告沒收，併此敘明。
據上論斷，應依刑事訴訟法第299 條第1 項前段，槍砲彈藥刀械
管制條例第8 條第4 項、第12條第4 項，刑法第11條前段、第55
條、第59條、第38條第1 項第1 款、第42條第3 項，判決如主文
。
本案經檢察官謝伊婷到庭執行職務。
中    華    民    國   100    年    12    月    14    日
          刑事第十六庭  審判長  法  官  林家賢

                                法  官  鄧雅心

                                法  官  黃沛文
上列正本證明與原本無異。
如不服本判決，應於判決送達後10日內敘明上訴理由，向本院提
出上訴狀 (應附繕本) ，上訴於臺灣高等法院。其未敘述上訴理
由者，應於上訴期間屆滿後20日內向本院補提理由書「切勿逕送
上級法院」。
                                書記官  高建華
中    華    民    國   100    年    12    月    14    日
附錄本判決論罪法條： 
槍砲彈藥刀械管制條例第8條
未經許可，製造、販賣或運輸鋼筆槍、瓦斯槍、麻醉槍、獵槍、
空氣槍或第4 條第1 項第1 款所定其他可發射金屬或子彈具有殺
傷力之各式槍砲者，處無期徒刑或5 年以上有期徒刑，併科新臺
幣1 千萬元以下罰金。
未經許可，轉讓、出租或出借前項所列槍枝者，處5 年以上有期
徒刑，併科新臺幣1 千萬元以下罰金。
意圖供自己或他人犯罪之用，而犯前二項之罪者，處無期徒刑或
7 年以上有期徒刑，併科新臺幣1 千萬元以下罰金。
未經許可，持有、寄藏或意圖販賣而陳列第1 項所列槍枝者，處
3 年以上10年以下有期徒刑，併科新臺幣7 百萬元以下罰金。
第1 項至第3 項之未遂犯罰之。
犯第1 項、第2 項或第4 項有關空氣槍之罪，其情節輕微者，得
減輕其刑。